【裁判字號】    89,毒抗,92
【裁判日期】    890630
【裁判案由】    撤銷停止戒治
【裁判全文】
臺灣高等法院高雄分院刑事裁定                      八十九年度毒抗字第九二號
    抗  告  人
    即受處分人  甲○○
右列抗告人因撤銷停止戒治案件，不服臺灣高雄地方法院中華民國八十九年一月三十
一日裁定（八十九年度毒聲字第六八四號），提起抗告，本院裁定如左：
    主  文
抗告駁回。
    理  由
一、抗告意旨略以：抗告人即受處分人甲○○（下稱受處分人）前因感冒而至藥局購
    買成藥治療，詎於民國八十八年十二月十四日，經台灣高雄地方法院檢察署驗尿
    ，竟有安非他命反應。受處分人目前尚留有當時感冒成藥一包，請求鑑定。
    受處分人上有八十歲之老父親需其扶養，確未施用安非他命，為此請求撤銷原裁
    定，更為有利之裁定等語。
二、經查：受處分人前因施用毒品案件，經原審以八十八年度毒聲字第四九一二號裁
    定停止戒治，所餘戒治期間付保護管束，惟受處分人於保護管束期間，經台灣高
    雄地方法院檢察署採其尿液送檢驗，呈安非他命陽性反應，有台灣檢驗科技股份
    有限公司檢驗報告一份附卷可稽。受處分人雖辯稱有服用感冒藥云云，惟本院將
    其提出之感冒藥送法務部調查局鑑定，經以最精密之氣相層析質譜儀分析法、化
    學分析法檢驗，並無任何毒品反應，此有該局八十九年六月五日六（一）字第
    八九０三四九六六號檢驗通知書一份足憑；另本院再將受處分人上開所採尿液送
    私立高雄醫學大學附設中和紀念醫院複驗，經以螢光免疫分析法及氣體色層質譜
    分析法檢驗，仍有甲基安非他命反應，此有該院八十九年五月二十九日編號00
    00000號檢驗報告單可參，是受處分人上開辯解，尚難採信，其有施用第二
    級毒品安非他命之行為，足堪認定。
三、按停止戒治期間，違反保護管束應遵守事項情節重大者，得由檢察官聲請法院撤
    銷停止戒治；又受保護管束人在保護管束期間內，應保持善良品行；毒品危害防
    制條例第二十二條第二項、保安處分執行法第七十四條之二第一款均有明文規定
    。受處分人於停止戒治付保護管束期間，有施用第二級毒品安非他命之行為，而
    未保持善良品行，即為違反保護管束應遵守事項，且情節重大。從而，原審以受
    處分人確有檢察官聲請之事實，依毒品危害防制條例第二十二條第二項之規定，
    撤銷停止戒治，令入戒治處所施以強制戒治，要無不合。受處分人抗告意旨以其
    並未施用毒品，因曾服用感冒藥致尿液有毒品反應云云，指摘原裁定不當，並無
    理由，應予駁回。
四、據上論結，應依刑事訴訟法第四百十二條，裁定如主文。
中    華    民    國     八十九     年       六       月     三十       日
                              臺灣高等法院高雄分院刑事第三庭
                                  審判長法官  莊秋桃
                                        法官  陳中和
                                        法官  魏式璧
右正本證明與原本無異。
不得再抗告。
                                      書記官  楊茱宜
中    華    民    國     八十九     年       七       月     三         日
                                                                        Ｂ


司法院資訊處製作；財團法人民間司法改革基金會備份。
